【裁判字號】    98,抗,1051
【裁判日期】    981015
【裁判案由】    聲請撤銷緩刑
【裁判全文】
臺灣高等法院臺中分院刑事裁定          98年度抗字第1051號
抗  告  人  臺灣彰化地方法院檢察署檢察官
受  刑  人  甲○○
                    國民
                      之9號
上列抗告人因聲請撤銷緩刑案件，不服臺灣彰化地方法院中華民
國98年9月10日98年度撤緩字第61號裁定，提起抗告，本院裁定
如下：
    主  文
抗告駁回。
    理  由
一、抗告意旨如附件抗告書內容所載（如附件）。
二、原裁定意旨如附件裁定書內容所載（如附件）。
三、按「受緩刑之宣告而有下列情形之一，足認原宣告之緩刑難
    收其預期效果，而有執行刑罰之必要者，得撤銷其宣告：一
    緩刑前因故意犯他罪，而在緩刑期內受得易科罰金之有期徒
    刑、拘役或罰金之宣告確定者。二緩刑期內因故意犯他罪，
    而在緩刑期內受得易科罰金之有期徒刑、拘役或罰金之宣告
    確定者三緩刑期內因過失更犯罪，而在緩刑期內受有期徒刑
    之宣告確定者。四違反第74條第2項第1款至第8款所定負擔
    情節重大者」，刑法第75條之1第1項定有明文。而緩刑宣告
    是否撤銷，除須符合刑法第75條之1第1項各款之要件外，本
    條並採裁量撤銷主義，賦予法院撤銷與否之權限，特於第1
    項規定實質要件為「足認原宣告之緩刑難收其預期效果，而
    有執行刑罰之必要」，供作審認之標準。亦即於上揭「得」
    撤銷緩刑之情形，法官應依職權本於合目的性之裁量，妥適
    審酌被告所犯前後數罪間，關於法益侵害之性質、再犯之原
    因、違反法規範之情節是否重大、被告主觀犯意所顯現之惡
    性及其反社會性等情，是否已使前案原為促使惡性輕微之被
    告或偶發犯、初犯改過自新而宣告之緩刑，已難收其預期之
    效果，而確有執行刑罰之必要。
四、經查：
  (一)本件受刑人甲○○（下稱受刑人）因違反毒品危害防制條例
    案件，經臺灣彰化地方法院於97年10月6日以97年度少訴字
    第3號判決判處有期徒刑二年七月、緩刑五年，並於97年11
    月3日確定（下稱前案）。惟受刑人於緩刑期前即97年3月14
    日、97年3月15日，分別犯強制罪，經臺灣彰化地方法院於
    98年3月30日以97年度訴字第2880號判決分別判處有期徒刑
    六月、六月，應執行有期徒刑十月，經上訴後，由本院以98
    年度上易字第882號判決上訴駁回，並於98年7月1日確定在
    案（下稱後案），有上開二案之判決正本及臺灣高等法院被
    告前案紀錄表附卷可稽，是抗告人確有於緩刑期前因故意犯
    他罪，而在緩刑期內受得易科罰金之有期徒刑宣告確定之情
    形，自堪認定。
  (二)又刑法第75條之1第1項第1款之規定，被告之緩刑宣告是否
    撤銷，固不以緩刑期內受刑之宣告確定之案件須屬同一罪名
    或罪質為限，然為審查被告於緩刑期間所犯之後案是否符合
    「足認原宣告之緩刑難收其預期效果，而有執行刑罰之必要
    」之實質要件，仍須審酌所犯前後數罪間，關於法益侵害之
    性質、再犯之原因、違反法規範之情節是否重大、被告主觀
    犯意所顯現之惡性及其反社會性等情以為斷，倘被告所犯後
    案與前案之侵害法益迥異、再犯之原因並非基於被告之惡性
    、違反法規範之情節亦屬輕微、其主觀犯意所顯現之惡性及
    其反社會性偏低，則原宣告之緩刑並不必然因後案之發生而
    可認難收預期效果，而有執行刑罰之必要。亦即並非一旦發
    生後案，即可認有撤銷緩刑之事由，以與本條賦予法院裁量
    權之立法意旨相符。
  (三)查受刑人於前案犯共同販賣第三級毒品罪，係侵害國民健康
    之公共法益，後案犯強制罪，係侵害被害人之個人法益，二
    案件之罪名、罪質、侵害法益類型、社會危害程度皆不相同
    至明，是在受刑人犯上開二案件之犯罪型態、原因、罪質、
    侵害法益、社會危害程度皆不相同之條件下，自不足以遽認
    受刑人有「非予執行刑罰即難收矯正效果」之情況，且此已
    經原審裁定於理由中詳以說明。本院審酌上情，認本件受刑
    人於緩刑前所犯強制案件之情況，仍不足以據為「非予執行
    刑罰即難收矯正效果，而有執行刑罰必要」以撤銷緩刑宣告
    之因素。是抗告人之抗告並無可採、為無理由，應予以駁回
    。
四、據上論結，爰依刑事訴訟法第412條，裁定如主文。
中    華    民    國    98    年    10    月    15    日
            刑事第三庭    審判長法  官  王  增  瑜
                                法  官  吳  進  發
                                法  官  梁  堯  銘
以上正本證明與原本無異。
不得再抗告。
                                書記官  陳  玫  伶
中    華    民    國    98    年    10    月    15    日


司法院資訊處製作；財團法人民間司法改革基金會備份。
